臺灣彰化地方法院刑事判決　　　　　　　　　　　　　九十三年度易字第五三七號
　　公　訴　人　臺灣彰化地方法院檢察署檢察官
　　被　　　告　丙○○
右列被告因竊盜案件，經檢察官提起公訴（九十三年度偵字第三五八○號），本院判
決如左：
    主  文
丙○○竊盜，處拘役肆拾日，如易科罰金，以佰元折算壹日。
    事  實
一、丙○○意圖為自己不法之所有，於民國九十三年五月四日二十二時五十分許，騎
    乘車牌號碼ＳＲ五－八五三號機車，至丁○○設於彰化縣秀水鄉陝西村水尾巷（
    陝西段八十九號）之倉庫內（該倉庫門未上鎖），徒手竊取丁○○所有之廢鐵、
    廢銅約四十五公斤（價值約新臺幣一千五百元），並將該廢鐵、廢銅裝入自備之
    二只飼料袋內，得手後，因查覺有路人經過，遂將該二只飼料袋先置放在倉庫門
    口而先行離去，欲等待機會再返回取之。嗣因此等過程，均為躲在一旁監視之丁○○舅舅甲○○、舅母乙○○○所看見，甲○○並立即以電話通知丁○○，於同
    日二十三時二十分許，丁○○趕到該處時，正好見到丙○○騎乘上開機車返回上
    址，且停在二只飼料袋旁，欲將該飼料袋搬上機車踏板時，丁○○、甲○○、乙○○○等人即向前攔阻，並向經過之巡邏員警報案處理，而查悉上情。
二、案經彰化縣警察局鹿港分局報請臺灣彰化地方法院檢察署檢察官偵查起訴。
    理  由
一、訊據被告丙○○固不否認有於右揭時間，騎乘車牌號碼ＳＲ五－八五三號機車，
    至丁○○設於彰化縣秀水鄉陝西村水尾巷（陝西段八十九號）之倉庫門口，並將
    機車停放在上開裝有廢鐵、廢銅之二只飼料袋旁，旋經丁○○、甲○○、乙○○○等人所攔阻，並向巡邏員警報案處理之事實，惟矢口否認有何竊盜之犯行，辯
    稱：當天伊雖有靠近該倉庫門口所放之二只飼料袋旁，惟當天晚上伊是帶小狗去
    買香菸、檳榔，結果小狗跑到飼料袋尿尿，伊才向前查看，並無竊盜廢鐵、廢銅
    云云。經查：(一)按被告以外之人於審判外之陳述，除法律有規定者外，不得作為
    證據；惟被告以外之人於審判外之陳述，雖不符刑事訴訟法第一百五十九條之一
    至四條之例外規定，而經當事人於審判程序同意作為證據，法院審酌該言詞陳述
    或書面陳述作成時之情況，認為適當者，亦得為證據，當事人、代理人或辯護人
    於法院調查證據時，知有第一百五十九條第一項不得為證據之情形，而未於言詞
    辯論終結前聲明異議者，視為有前項之同意，九十二年九月一日修正施行刑事訴
    訟法第一百五十九條及第一百五十九條之五分別定有明文。本件被害人丁○○於
    警訊中之證詞，係屬審判外之陳述，被告未聲明異議表示上開證詞係屬審判外陳
    述而無證據能力，依前揭法律規定，自應擬制被告已同意上開審判外之陳述亦有
    證據能力，本院自得引為裁判之基礎資料，先予敘明。(二)右揭事實，業據被害人
    丁○○於警詢中指訴綦詳，並經證人甲○○、乙○○○於本院審理時經隔離訊問
    後分別結證明確，徵諸證人甲○○所證稱：「我妹婿丁○○之前丟掉過東西，他
    是收古物的，跟我說一個禮拜被拿了好幾次，要我去找看看，我就常去那地方巡
    看看，那天我也是照樣去巡邏，就看到被告騎機車過來了，我就躲在樹下看，看
    到被告將機車停下來，拿個肥料袋子進去，進去後拿了東西後，先拿了一袋進去
    出來後，再拿了一袋進去出來，裝了二袋，他出來後有見到一個路人用走的經過
    ，他們好像認識，我有聽到路人問被告在這裡做什麼，被告向路人說他在等人，
路人叫被告說回去，中間他們還說什麼我就沒聽到，說完話之後，被告騎機車走
    了，將二袋留在現場，被告就將機車騎先騎往南再往北，繞了一圈從回來，繞回
    來要拿了東西走，就遇到我妹婿回來，我妹婿是我電話聯絡他回來的」、「我跟
    我太太都有看到，我們二個躲在樹下偷看，我太太重聽，眼睛也不好，可能沒有
    聽到他們講什麼」等語，及證人乙○○○所證述：「九點多時我們出來，繞倉庫
    一圈沒看到，就先回去，十點多再跟我老公出來，這次就看到一個人帶二個袋子
    進去倉庫，我們就在旁邊看，看到那個人進去後又出來，那個人出來後遇到一個
    人，他就騎機車出去繞一圈，再回來，回來時，就被我們攔下來」、「（問：你
    當時是躲在何處看到被告？）我在樹下，我跟我先生都在樹下看到」等情，可知
    彼二人就整個過程之描述均鉅細靡遺，且互核一致，堪認屬實，此外，復有贓證
    物品認領保管收據及現場照片等件附卷可稽。至被告固辯稱：因為小狗在該飼料
    袋尿尿緣故，伊才會靠近飼料袋云云，惟被告於案發時之深夜時分，騎乘機車在
    上開倉庫附近徘徊，已甚為可疑，且被告所載之小狗應不致於在機車行進間即自
    行跳車，當係被告先行在該倉庫處停下機車，小狗才離開機車，又被告故將機車
    停放在上開二只飼料袋旁，尤見被告確欲取走該裝廢鐵、廢銅之飼料袋無訛，其
    上開所辯，與常情不符，顯係卸責之詞，洵無足採。本件事證明確，被告竊盜犯
    行堪以認定，應依法論科。
二、核被告丙○○所為，係犯刑法第三百二十條第一項之竊盜罪。又公訴人起訴書所
    載之犯罪事實，係認被告犯竊盜既遂罪，僅所引論罪法條誤載為刑法第三百二十
    條第一項、第三項之竊盜未遂罪，併予敘明。爰審酌被告素行良好、未有任何前
    科紀錄（參卷附臺灣高等法院被告全國前案紀錄表），及其犯罪之動機、方法、
    手段，所竊財物價值約新臺幣一千五百元，暨犯後否認犯行之態度等一切情狀，
    量處如主文所示之刑，並諭知易科罰金之折算標準，以示懲儆。
據上論斷，應依刑事訴訟法第二百九十九條第一項前段，刑法第三百二十條第一項、
第四十一條第一項前段，罰金罰鍰提高標準條例第一條前段、第二條，判決如主文。
本案經檢察官賴志盛到庭執行職務。
中    華    民    國    九十三      年      八      月        十        日
                                臺灣彰化地方法院刑事第二庭
                                    審判長法官  石  馨  文
                                    法      官  王  義  閔
                                    法      官  郭  麗  萍
右正本證明與原本無異。
如不服本判決，應於判決送達後十日內向本院提出上訴狀( 須附繕本 )。
告訴人或被害人對於判決如有不服具備理由請求檢察官上訴者，其上訴期間之計算係
以檢察官收受判決正本之日期為準。
                                    法院書記官  施  嘉  玫
中    華    民    國    九十三      年      八      月        十一      日
刑法第三百二十條第一項：
意圖為自己或第三人不法之所有，而竊取他人之動產者，為竊盜罪，處五年以下有期
徒刑、拘役或五百元以下罰金。
